臺灣屏東地方法院刑事判決　　　　　　　 94年度訴字第835號
公　訴　人　臺灣屏東地方法院檢察署檢察官
被　　　告　甲○○
　　　　　　　　　　（另案臺灣屏東監獄竹田分監執行中）
上列被告因違反毒品危害防制條例案件，經檢察官提起公訴（94
年度毒偵字第1804號）及移送併辦（94年度毒偵字第2606號），
茲因被告就被訴事實為有罪之陳述，經告知簡式審判程序意旨，
並聽取公訴人及被告之意見後，本院合議庭裁定由受命法官獨任
依簡式審判程序審理，判決如下：
    主  文
甲○○連續施用第一級毒品，累犯，處有期徒刑壹年肆月，扣案
海洛因貳小包（淨重零點零玖公克、零點肆零公克）含包裝袋（
空包裝袋各重零點壹捌公克、零點伍公克）、沾黏海洛因成分
之注射針筒壹支沒收銷燬之。
    事  實
一、甲○○前因違反槍砲彈藥刀械管制條例，經本院以89年度訴
    字第107 號判處有期徒刑1 年2 月確定，入監執行，於民國
    91年11月28日縮刑假釋出監，嗣92年1 月6 日縮刑期滿未經
    撤銷假釋而執行完畢。又因施用毒品，經本院以89年度毒聲
    字第2285號裁定送觀察勒戒，嗣因認無繼續施用毒品之傾向
    ，於89年12月30日釋放執行完畢後，又於93年10月中旬某日
    至94年2 月2 日間施用第一級毒品及第二級毒品，經起訴後
    ，由本院於94年4 月22日依違反毒品危害防制條例，以94年
    度訴字第230 號判處有期徒刑1 年、5 月，應執行有期徒刑
    1 年3 月（嗣於94年5 月16日確定），竟不知悔改，繼於上
    開觀察勒戒執行完畢釋放後5 年內，復基於施用第一級毒品
    之概括犯意，自94年4 月22日即前開案件判決後某時起，至
    94年10月15日凌晨2 時許止，連續以針筒注射之方式，在其
    位於屏東縣內埔鄉○○村○○路53號住處等地，施用第一級
    毒品海洛因多次，嗣先於94年5 月2 日下午2 時30分許，在
    屏東市○○路為警攔檢查獲，扣得海洛因1 小包（淨重0.09
    公克，空包裝重0.18公克）；旋又於94年10月15日上午8 時
    30分許，為警持本院核發之搜索票在屏東縣內埔鄉○○村○
    ○路49巷11號，其友人賴啟章（另案檢察官偵查起訴）住處
    內查獲，扣得海洛因1 小包（淨重0.40公克，空包裝重0.35
    公克）及沾黏海洛因成分之注射針筒1 支。又其兩次查獲經
    採尿送驗，均呈嗎啡、可待因雙重陽性反應。
二、案經屏東縣警察局內埔分局、潮州分局報告臺灣屏東地方法
    院檢察署檢察官偵查起訴及移送併辦。
    理  由
一、前揭連續施用第一級毒品海洛因之犯罪事實，業據被告甲○
    ○於本院審理時自承不諱，並有先後扣案之白色粉末2 小包
    、注射針筒1 支，經法務部調查局及高雄醫學大學附設中和
    紀念醫院鑑驗結果，依序為淨重0.09公克（空包裝重0.18公
    克）、0.40公克（空包裝重0.35公克）之海洛因粉末，及沾
    黏海洛因成分之施用器具，有法務部調查局94年7 月4 日調
    科壹字第240003683 號、94年12月22日調科壹字第24000396
    1 號鑑定通知書，及高雄醫學大學附設中和紀念醫院94年12
    月6 日，編號第0000－0000號檢驗報告附卷可參。又其兩次
    查獲後，先後經採尿送臺灣檢驗科技股份有限公司以氣相層
    析質譜儀法（GC／MS）檢驗結果，均呈可待因、嗎啡即海洛
    因經人體代謝產物之陽性反應，有該公司94年5 月31日，編
    號KＺ000000000000號、94年10月31日，編號KH2005A0000000
    號濫用藥物尿液檢驗報告附卷可憑。被告甲○○自白施用海
    洛因，堪信與事實相符。
二、查被告甲○○前因施用毒品，經本院以89年度毒聲字第2285
    號裁定送觀察勒戒，嗣因認無繼續施用毒品之傾向，於89年
    12月30日釋放執行完畢，有臺灣高等法院被告前案紀錄表、
    臺灣屏東地方法院檢察署刑案資料查註紀錄表、全國施用毒
    品案件紀錄表、受觀察勒戒人毒品及前科紀錄簡列表各1 份
    在卷可按，其經觀察、勒戒執行完畢釋放後5 年內再犯本件
    施用第一級毒品海洛因之犯罪事證已臻明確，應依法論科。
三、按海洛因為毒品危害防制條例第2 條第2 項第1 款規定之第
    一級毒品，除法律另有規定者外，不得持有、施用。核被告
    甲○○所為，係犯毒品危害防制條例第10條第1 項之施用第
    一級毒品罪。其施用前持有海洛因之低度行為，應為施用之
    高度行為所吸收，不另論罪。其先後多次施用海洛因之行為
    ，時間緊接，手法相同，並觸犯構成要件相同之罪，顯係基
    於概括犯意反覆為之，為連續犯，應以一罪論，並加重其刑
    。按檢察官就犯罪事實一部起訴者，其效力及於全部，刑事
    訴訟法第267 條定有明文。臺灣屏東地方法院檢察署94年度
    毒偵字第2606號移送併辦意旨所指被告甲○○連續施用第一
    級毒品之犯罪事實，就上開所列自94年4 月22日至94年5 月
    1 日間所為犯行以外部分，雖未在本件起訴意旨所載範圍內
    ，然該部分與起訴事實有連續犯之裁判上一罪關係，為起訴
    效力所及，本院自得併予審究，附此敘明。又被告甲○○前
    因違反槍砲彈藥刀械管制條例，經本院以89年度訴字第107
    號判處有期徒刑1 年2 月確定，入監執行，於91年11月28日
    縮刑假釋出監，嗣92年1 月6 日縮刑期滿未經撤銷假釋而執
    行完畢，有臺灣高等法院被告前案紀錄表及臺灣屏東地方法
    院檢察署刑案資料查註紀錄表各1 份在卷可按，其5 年之內
    再犯有期徒刑以上刑之本罪，為累犯，應依法加重其刑。其
    有二種刑之加重事由，應遞加重之。
四、爰審酌被告甲○○之年齡、品行、智識程度、犯罪手段、對
    於法益侵害之程度，其為69年12月7 日出生、受有國中肄業
    教育程度、以從事勞工為業之人，有年籍等資料在卷可參，
    正值青壯卻不思進取；又其前開因施用毒品經送觀察、勒戒
    ，於89年12月30日釋放執行完畢後，又於93年10月中旬某日
    至94年2 月2 日間施用第一級毒品及第二級毒品，經起訴後
    ，由本院於94年4 月22日依違反毒品危害防制條例罪，以94
    年度訴字第230 號判處有期徒刑1 年、5 月，應執行有期徒
    刑1 年3 月（嗣於94年5 月16日確定），有臺灣高等法院被
    告前案紀錄表及臺灣屏東地方法院檢察署刑案資料查註紀錄
    表各1 份在卷可按，竟無動於衷，於該案94年4 月22日判決
    後，旋即再犯本件連續施用毒品犯行，未曾稍停，素行不良
    ，並顯見其法治觀念薄弱，對於社會秩序及其個人身心健康
    之影響非輕，並審酌其犯罪施用毒品之期間、次數及查獲毒
    品及施用器具之數量，與其犯罪經查獲後，尚能坦認犯行，
    態度尚可等一切情狀，量處如主文所示之刑，以資儆懲。
五、扣案淨重各為0.09公克 (空包裝重0.18公克）、0.40公克（
    空包裝重0.35公克）之海洛因粉末為查獲之毒品，依常理其
    包裝袋亦為海洛因成分沾黏，析離不易，均應依毒品危害防
    制條例第18條第1 項前段沒收銷燬之。又扣案注射針筒1 支
    因被告甲○○持以供本件注射、施用毒品犯行使用，經鑑驗
    結果亦為海洛因成分所沾黏，析離不易，亦應依同條項規定
    沒收銷燬之。
據上論斷，應依刑事訴訟法第273 條之1 第1 項、第299 條第1
項前段，毒品危害防制條例第10條第1 項、第18條第1 項前段，
刑法第11條、第56條、第47條，判決如主文。
本案經檢察官鍾仁松到庭執行職務
中　　華　　民　　國　　94　　年　　12　　月　　30　　日
                  刑事第二庭    　法　官　陳松檀
以上正本證明與原本無異。
如不服本判決應於收受本判決送達後10日內向本院提出上訴書狀
，其未敘述上訴理由者，並得於提起上訴後10日內向本院補提理
由書狀（均須按他造當事人之人數附繕本）「切勿逕送上級法院
」
中　　華　　民　　國　　95　　年　　1 　　月　　3 　　日
                              　　書記官  魏慧夷
附錄本件判決引用之法條：
毒品危害防制條例第10條
施用第一級毒品者，處 6 月以上 5 年以下有期徒刑。
